

GEÓLOGO

Nombre: José Cristóbal Rojas CastilloLos Mochis, Sinaloa, México.E-mail: cristobalroj@hotmail.comMóvil: 673-739-6977, 673-133-3976

RESUMEN

Profesional Geólogo con más de 12 años de experiencia en el ámbito Geológico - Minero, en las áreas de Geología, Prospección y Exploración, sólidos conocimientos en Estimación de Recursos y Reservas Minerales de Yacimientos Metálicos y No Metálicos (Au, Ag, Cu, Fe, Pb, Zn, NaCl), Conocimientos Avanzados de Minería a Cielo Abierto y Subterránea, Planeación Mina Corto, Mediano y Largo Plazo y Evaluación de Proyectos Mineros.

EDUCACION

Geólogo, Ciencias de la Tierra, Universidad Autónoma de Baja California Sur, México, 2004-2009. (Titulado).

Posgrado, Diplomado, Prospección y Exploración Geológica Minera, Cámara Minera del Perú. 2018. (R.A-3922-2019)

Posgrado, Especialidad en Dirección de Negocios, Universidad del Desarrollo Profesional México, 2018- 2019 (20121290).

Posgrado, Maestría en Ingeniería Geología, Geoestadística, Cámara Minera del Perú. 2018-2020. (terminada).

PERFIL Y HABILIDADES

- Estimación de Recursos y Cálculo de Reservas de Mineral.
- Interpretación Geológica, Geoquímica y Geofísica, Geología de Exploración y Producción.
- Modelación Geológica y de Bloques 3D y 2D al corto, mediano y largo plazo, Geoestadística.
- Control Estructural, Geotecnia y Mecánica de Rocas.
- Control de Mineral y Dilución.
- Aplicación de Control y Aseguramiento de Calidad QA/QC (NI 43-101, JORC).
- Planeación de mineral y minado a corto, mediano y largo plazo.
- Estudios de Sensibilidad, Factibilidad y Evaluación de Proyectos.
- Softwares: MineSight, HxGN MinePlan (Estimación de Recursos, Modelo de Bloques, Diseño Open Pit)
 Datamine (RM- Resource Modelling, Geoestadística, NPV-Planificación Estratégica-Largo Plazo)
 ArcGIS, AutoCAD-Civil CAD. Surfer, MS Office.

EXPERIENCIA PROFESIONAL

Octubre 2019 – Actual:

<u>Consultor Sr.,</u> Consultoría Geológica y Minera, Prospección, Exploración, Planeación Largo Plazo y Evaluación de Proyectos, Certificación de Recursos y Reservas de hierro, oro, plata, cobre, plomo y zinc en Sonora, Sinaloa y Chihuahua, México, **Independiente**.

Junio 2018 – Actual:

Geólogo Sr. de Recursos y Servicios Técnicos (Geología, Planeación Corto, Mediano y Largo Plazo, Ingeniería y Topografía, Estimación de Recursos y Reservas de Mineral y Evaluación de proyectos). Compañía Minera Pangea, McEwen Mining, Sinaloa, México. Proyecto El Fénix, Au-Ag principal, Cu, Pb y Zn, Proyecto a Tajo Abierto y Subterráneo, Yacimiento Epitermal Baja-Intermedia Sulfuración.

Mayo de 2015 – junio 2018:

Geólogo de Mina (nivel Jefatura) (Ore Control, Geología de Mina, Modelación Geológica y Bloques, Estimación de Recursos y Cálculo Reservas, Planeación Corto, Mediano y Largo Plazo). Compañía Minera Pangea, McEwen Mining, Sinaloa, Méx. Open Pit, 50,000 Oz AuEq año, Au-Ag, Cu, Yacimiento Epitermal Baja Sulfuración.

Enero 2013 – abril de 2015:

Jefe de Servicios Técnicos (Geología-Exploración y Planeación-Operación Mina)
Geología de Producción y Exploración Local, Prospección y Exploración Regional
(Sinaloa, Sonora, Durango, Chihuahua y Zacatecas), Programas de Barrenación DH, RC y
BH, Planeación, Evaluación Minera y Operación Mina). Paradox Global Resources,
Sinaloa, Tajo Abierto 25,000 tons/día, Fe, Cu, Au, IOCG Skarn.

Abril 2011 – diciembre de 2012:

<u>Jefe de Geología</u> (Control de Mineral-Geología de Mina, Programas de Barrenación) **Minera Frisco**-Unidad San Felipe, Baja California, Tajo Abierto, Au-Ag, Vetas bajo ángulo.

Julio 2009 – marzo de 2010:

Geólogo Técnico A (Hidrogeoquímica, Investigación y Desarrollo, Análisis fisicoquímicos de sales y salmueras del proceso de sal industria, Descripción física de núcleos).

Agosto 2008 – enero de 2009:

Exportadora de Sal S.A de C.V., Guerrero Negro, B. C. S. Méx., Cielo Abierto NaCl (Sal). **Geólogo Prestador de servicios** (Cartografía Geológica a detalle, semidetalle y regional, aplicado a Hidrogeología - Sedimentología), **UABCS-CONAGUA**, Comondú, B. C. S.